# 求助：永续债利息是否需要计提

提问人：wangyuhui888 时间：2023-08-08 18:47:59
A公司发永续债，其中触发利息的计提条件为分配普通股股利时，按照发行说明书利率累计支付；
目前的处理：由于发行永续债后，尚未召开分配股利股东会，未达到分配股利的条件，因此尚未触发支付永续债的条件，因此未进行任何财务处理；
疑问：审计师建议，尽管尚未触发支付永续债利息的现时义务，因此无需计提债务，但是由于是累计型的永续债，只要触发付息条件，累计的利息均须支付，因为归母未分配利润其实已经没有这个多了，需要计提至其他权益工具，待触发后，由其他权益工具确认债务；
由于目前会计准则无明确要求，两种做法是否均可？

回答人：chenyiwei
审计师的意见是合理的。
如果截至 2023 年 6 月末，尚未触发强制付息事件，则该笔利息尚未成为发行人的现时义务，故在 2023 年 6 月末报表中不应确认为负债。对其计提的处理应为：
借：利润分配——永续债利息，贷：其他权益工具——累计利息。
到后续强制付息事件被触发，或者发行人未选择行使递延支付利息选择权（即合同约定的该项选择权行使期限届满时，或者发行人主动宣告支付利息时），再从“其他权益工具——累计利息”转入“应付利息”。